【裁判字號】    90,毒抗,60
【裁判日期】    900308
【裁判案由】    聲請觀察勒戒
【裁判全文】
臺灣高等法院高雄分院刑事裁定                        九十年度毒抗字第六號
    抗  告  人
    即  被  告  甲○○
右列抗告人因違反毒品危害防制條例案件，不服臺灣屏東地方法院中華民國九十年一
月二十日裁定（八十九年度毒聲字第一三五號），提起抗告，本院裁定如左：
    主    文
抗告駁回。
    理    由
一、本件原裁定以抗告人即被告甲○○基於施用第一級毒品海洛因及第二級毒品安非
    他命之犯意，於民國八十九年十月二十八日起回溯二十四小時內某時，在不詳地
    點，施用第一級毒品海洛因及第二級毒品安非他命，為警於八十九年十月二十七
    日二十二時十五分許，在潮州鎮○○路喜來坊汽車旅館內查獲，訊據被告雖否認
    上揭犯行，惟被告為警查獲後所採尿液經送檢驗後有甲基安非他命及嗎啡陽性反
    應，此有屏東縣衛生局及臺灣檢驗科技股份有限公司出具之尿液檢驗報告各一紙
    附卷可稽，且有當場查扣之第二級毒品安非他命十六點二公克、安非他命吸食器
    一組、挑安非他命吸管二支、空注射筒三支、內含海洛因之注射針筒一支等物扣
    案可稽，其施用毒品犯行堪以認定，爰依毒品危害防制條例第二十條第一項及觀
    察勒戒處分執行條例第三條第一項、第二項規定，裁定將被告送勒戒處所觀察、
    勒戒。
二、抗告意旨略以：抗告人可能至喜來坊汽車旅館吃麵時，因房間內有人吸食毒品，
    被告吸到二手煙之緣故，致尿液有安非他命及嗎啡陽性反應，爰提起抗告云云。
三、經查，抗告人甲○○為警查獲後，經採集尿液送屏東縣衛生局以ＴＯＸ─ＬＡＢ
    方法檢驗結果，尿液呈甲基安非他命及嗎啡陽性反應；復經台灣屏東地方法院檢
    察署檢察官送台灣檢驗科技股份有限公司以ＥＩＡ酵素免疫分析法篩檢，再以Ｇ
    Ｃ─ＭＳ氣相層析法確認結果，抗告人尿液確含有甲基安非他命及嗎啡陽性反應
    ，有屏東縣衛生局八十九年十一月十四日屏縣衛檢六字第八九Ｏ三二二號煙毒及
    麻醉藥品類委託檢驗結果通知書及台灣檢驗科技股份有限公司尿液報告各一紙附
    卷可稽，足見抗告人有施用安非他命及嗎啡之行為無訛。另按於吸食毒品者之旁
    ，同時吸入該吸食者燃燒之藥物所排出之氣體（即俗稱二手煙），能否在尿液中
    檢出安非他命或嗎啡反應，依法務部調查局檢驗安非他命、海洛因之經驗，認為
    除非係長期共處於空間狹小之密閉式密內，並故意大量吸入該氣體，否則不致於
    尿液中代謝出安非他命及嗎啡反應（參見該局八十二年十月一日八二陸（一）八
    二０九七一二號函示意見）。抗告人辯稱可能吸入二手煙致尿液有毒品陽性反應
    云云，依上揭說明，顯非可採，原裁定依毒品危害防制條例第二十條第一項及觀
    察勒戒處分執行條例第三條第一項規定，裁定送勒戒處所觀察勒戒，核無不合，
    本件抗告並無理由，應予駁回。
四、據上論斷，應依刑事訴訟法第四百十二條，裁定如主文。
中    華    民    國      九十      年       三       月        八      日
                              臺灣高等法院高雄分院刑事第七庭
                                  審判長法官  王光照
                                        法官  黃仁松
                                        法官  黃憲文
右正本證明與原本無異。
不得再抗告。
                                      書記官  黃玉珠
中    華    民    國      九十      年       三       月        九      日
                                                                        Ｑ


司法院資訊處製作；財團法人民間司法改革基金會備份。
